臺灣臺南地方法院刑事判決　　　　　　94年度交簡上字第16號
上　訴　人　臺灣臺南地方法院檢察署檢察官
被　　　告　乙○○　男　50歲（民國44年1月10日生）
上列上訴人因被告公共危險案件，不服本院94年度交簡字第39號
中華民國94年1月12日第一審判決（聲請簡易判決處刑書案號：
93年度偵字第12438號），提起上訴，並就被訴之事實為有罪之
陳述，本院管轄之第二審合議庭裁定進行簡式審判程序，判決如
左：
    主  文
上訴駁回。
    事 實 及 理 由
一、本案經本院審理結果，認第一審判決以被告乙○○觸犯刑法
    第185條之3之公共危險罪，依刑事訴訟法第449條第1項前段
    、第454條第2項，刑法第185條之3、第42條第2項，罰金罰
    鍰提高標準條例第2條，判處被告罰金1萬4千元，並諭知易
    服勞役之折算標準，其認事用法及量刑均無不當，應予維持
    ；並引用第一審判決書記載之事實、證據及理由（如附件）
    。
二、檢察官上訴暨移送併辦（94年度偵字第1673號）意旨略以：
    被告另於原審判決前之93年12月5日上午10時許起，迄同日
    下午3時30分許止，在臺南縣歸仁鄉○○○路222號住處飲用
    酒類後，已達不能安全駕駛動力交通工具之程度，猶騎乘車
    號H2F─037號重型機車，欲至友人家中，於同日下午3時40
    分許，行至臺南縣歸仁鄉○○○街52號前時，因在巷口疾馳
    經警攔停檢查，發現其身上散發酒味，對其實施酒測，測得
    其呼氣中酒精濃度高達每公升0.81毫克，而涉有公共危險罪
    嫌。且被告本次犯行與前揭判決事實，具有連續犯之裁判上
    一罪關係，依審判不可分原則，本件應為起訴效力所及，原
    審未及審酌，難認允當，為此提起上訴，請撤銷原判決，另
    為適當之判決等語。
三、按連續犯之所謂出於概括犯意，必須其多次犯罪行為自始均
    在一個預定犯罪計劃以內，出於主觀上始終同一犯意之進行
    ，若中途另有新犯意發生，縱所犯為同一罪名，究非連續其
    初發的意思，即不成立連續犯（最高法院71年度台上字第62
    96號判例意旨參照）。而被告於本院審理時明確供稱：伊因
    腳部受傷，平時晚上睡覺前會喝300cc的藥酒，偶而有朋友
    至伊住處，才會飲用其他酒類，平時飲酒後不會出門，即使
    出門也都是騎腳踏車，93年12月5日這次是因為伊臨時接獲
    朋友之電話，請伊帶藥頭及一些魚過去，路途較遠，伊才騎
    機車出門等語（見本院卷第32、33頁）。是被告於93年12月
    5日所為酒後駕車之犯行，係臨時起意所為，與其於93年11
    月13日之本件酒後駕車犯行無涉，尚難認被告所為二次酒後
    駕車犯行係在一個預定犯罪計劃以內，則被告主觀上既非基
    於概括犯意為之，自不能成立連續犯。檢察官上訴意旨容有
    誤會，應予駁回。另移送併辦部分與本案並無連續犯之裁判
    上一罪關係，應退回檢察官另行依法處理。
據上論斷，應依刑事訴訟法第455條之1第1項、第3項、第364條
、第273條之1第1項、第373條、第368條，判決如主文。
本案經檢察官甲○○到庭執行職務。
中　　華　　民　　國　　94　　年　　4 　　月　　21　　日
　　　　　　　　　刑事第一庭    審判長  法　官  宋明中
                                        法  官  林中如
                                        法  官　林欣玲
以上正本證明與原本無異。
本件不得上訴。
                                        書記官  黃傳鈞
中　　華　　民　　國　　94　　年　　4 　　月　　26　　日
